臺灣板橋地方法院民事判決　　　　　　　94年度訴字第1392號
原　　　告　甲○○
被　　　告　乙○○
上列當事人間請求侵權行為損害賠償事件，經刑事庭移送前來（
刑事案件案號：94年度簡上字第334號、附帶民事訴訟案號：94
年度附民字第158 號），本院於中華民國94年12月16日言詞辯論
終結，判決如下：
    主  文
被告應給付原告新臺幣拾壹萬壹仟元及自民國九十四年七月二十
四日起至清償日止按年息百分之五計算之利息。
原告其餘之訴駁回。
訴訟費用由被告負擔十分之一，餘由原告負擔。
本判決第一項得假執行，但被告如以新台幣拾壹萬壹仟元為原告
預供擔保，得免為假執行。
原告其餘假執行之聲請駁回。
  ?事實及理由
一、程序方面
??按訴狀送達後，原告不得將原訴變更或追加他訴，但有下列
    各款情形之一者，不在此限：三、擴張或減縮應受判決事項
    之聲明者，民事訴訟法第255 條第1 項第3 款定有明文。原
    告於本院94年度簡上字第334 號傷害刑事案件中對被告提出
    本件刑事附帶民事訴訟，請求被告給付原告新臺幣（下同）
    987,000 元及自起訴狀繕本送達翌日起至清償日止按年息百
    分之五計算之利息。本件刑事附帶民事訴訟嗣經移送本院民
    事庭，原告於本院民國94年9 月29日準備程序期日變更聲明
    ，請求被告給付原告1,342,432 元及自起訴狀繕本送達翌日
    起至清償日止之法定遲延利息，核屬擴張應受判決事項之聲
    明，應予准許，先予敘明。
二、原告主張：
(一)、被告與真實姓名年籍不詳綽號「阿弟」之成年男子，於93年
    9 月11日下午5 時23分許，前往臺北縣新莊市○○路198 巷
    7 號1 樓原告所經營之「網路帝國網咖店」內，因被告先前
    向原告打探該店早班小姐之行蹤不成而心生憤恨，適原告坐
    在該店門口第一台電腦處，被告與「阿弟」竟共同基於傷害
    人身體之犯意聯絡，於同日下午5 時25分許，被告先以拳頭
    毆打原告之身體，致原告跌倒在地，被告與「阿弟」仍輪流
    對原告之身體拳打腳踢，並輪流持木棍毆打原告之身體，累
    計其二人持續攻擊原告之身體達數十次之多，致原告受有右
    手臂3 ×2 公分瘀青紅腫、左手臂22×8 公分瘀青紅腫、右
    腳5 ×3 公分瘀青傷及左腳8 ×4 公分瘀傷等傷害，爰依侵
    權行為之法律關係，請求被告就原告所受損害負損害賠償責
    任。
(二)、原告請求被告賠償之損害如下：
 1. 營業損失：被告與「阿弟」於上開時地毆打原告，約有35位
    顧客目睹，顧客因此不敢上門消費，造成原告經營之網咖店
    自93年9 月至94年2 月止損失電腦開台收入約611,185 元，
    其他消費收入約170,247 元，總計受有營業損失781,432 元
    。
 2. 醫療費用：原告因遭被告毆傷，至行政院衛生署臺北醫院就
    診及請領甲種證明，合計支出醫療費用1 萬元。
 3. 醫療復健費用：原告手足均因被告前開傷害行為留下疤痕及
    黑色素沈澱，經詢問皮膚專科醫生，此疤痕及黑色素沈澱均
    需雷射治療及磨皮手術，費用約為5 萬元。
 4. 交通費用：原告至臺北署立醫院看病及敷藥，共計往返三次
    ，支出計程車資1 千元。
 5. 慰撫金：被告故意施暴於原告，並進入原告經營之店內驚嚇
    顧客，造成原告之員工3 人相繼離職，原告精神受有痛苦，
    請求慰撫金50萬元。
(三)、聲明：
 1. 被告應給付原告1,342,432 元及自起訴狀繕本送達翌日起至
    清償日止按年息百分之五計算之利息。
 2. 願供擔保請准宣告假執行。
三、被告抗辯：
(一)、被告承認曾於前揭時地毆打原告兩下。
(二)、對於原告請求損害項目之意見：
 1. 原告請求醫療費用1 萬元與交通費1 千元部分，被告同意支
    付。
 2. 原告上開營業損失與被告之傷害行為無因果關係，被告無須
    賠償。
 3. 原告醫療復健費用之支出並無必要。
 4. 原告慰撫金之請求金額過高，應以3 萬元為適當。
(三)、聲明：請求駁回原告之訴及假執行之聲請，如受不利之判決
    ，願供擔保請准宣告免為假執行。
四、本院得心證之理由
(一)、原告主張被告前揭傷害之事實，業據其提出行政院衛生署臺
    北醫院診斷證明書1 紙、現場監視器攝錄畫面轉錄光碟1 片
    附於偵查卷內可資佐證。又本案發生時，原告原坐在上開網
    咖店靠近門口之第一台電腦前，被告站立於原告之左側，阿
    弟則站在旁邊，被告先以拳頭毆打原告之身體，原告跌倒在
    地時，被告與「阿弟」仍輪流對原告之身體拳打腳踢，並輪
    流持木棍毆打原告之身體，累計其二人持續攻擊原告之身體
    達數十次之多等情，業經本院刑事庭於審理中當庭勘驗上開
    光碟片明確在卷（見本院刑事庭94年7 月14日審判筆錄及勘
    驗筆錄），被告亦因前開傷害犯行，經本院於94年7 月28日
    以94年度簡上字第334 號刑事判決判處有期徒刑6 月並已確
    定，有該刑事判決附卷足佐，並經本院依職權查閱該刑事案
    件相關卷宗屬實。被告雖辯稱僅毆打原告兩下云云，惟與上
    開證據資料不符，洵無可採，原告主張之事實，自堪信為真
    正。
(二)、按因故意或過失，不法侵害他人之權利者，負損害賠償責任
    。不法侵害他人之身體或健康者，對於被害人因此喪失或減
    少勞動能力或增加生活上之需要者，應負損害賠償責任。不
    法侵害他人之身體、健康，被害人雖非財產上之損害，亦得
    請求賠償相當之金額，民法第184 條第1 項前段、第193 條
    第1 項、第195 條第1 項分別定有明文。查被告於上開時地
    毆打原告，致原告受有右手臂3 ×2 公分瘀青紅腫、左手臂
    22 ×8公分瘀青紅腫、右腳5 ×3 公分瘀青傷及左腳8 ×4
    公分瘀傷等傷害，業如前述，原告自得依前揭規定請求賠償
    ，茲審酌其請求之金額項目如下：
 1. 醫療費用部分：
    原告主張其因被告遭毆傷至行政院衛生署臺北醫院就診，共
    支出1 萬元之醫療費用，業經被告同意如數支付，並有原告
    所提出之診斷證明書1 紙、該院94年11月11日北醫歷字第83
    34號函暨所附門診繳費證明書、病歷資料附卷可參，原告請
    求醫療費用1 萬元，自可准許。
 2. 交通費用：
    原告主張其為就診與敷藥而先後往返臺北署立醫院三次，請
    求被告賠償支出之計程車資1 千元，亦經被告同意全額給付
    ，原告此部分之請求為有理由。
 3. 醫療復健費用：
    原告主張其手足因被告前開傷害行為留下疤痕及黑色素沈澱
    ，爰預為請求未來雷射治療及磨皮手術之費用5 萬元等語，
    惟原告就此部分復健費用之請求，並未提出任何醫師之診斷
    證明或處方箋證明其因本件傷害有進行除疤與黑色素沈澱之
    必要，自難認屬必要之醫療復健支出，此部分之請求要屬無
    據。
 4. 營業損失：
    原告主張被告上開傷害行為造成原告經營之網咖店員工離職
    ，顧客亦不敢至店內消費，致原告自93年9 月至94年2 月止
    共損失電腦開台收入約611,185 元，其他消費收入約170,24
    7 元，並提出營業損失計算明細表、電費度數統計表各1 紙
    、員工交接明細表14份為證。觀諸原告所提出之營業損失計
    算明細表，原告係以93年1 月至同年8 月之每月平均電腦營
    業收入與消費收入為基準，計算93年9 月至94年2 月各月電
    腦營業收入、消費收入與前開平均收入之差額，再以得出之
    93年9 月至94年2 月之差額總和作為請求營業損失之金額，
    惟網咖店每月營業額之高低本非固定，經濟景氣、顧客消費
    額、服務內容之良窳等諸多因素均會影響營業收入之多寡，
    縱認原告網咖店於93年9 月至94年2 月間之平均營業收入較
    諸93年1 月至93年8 月之平均營業收入確有降低之情事，亦
    難謂係因被告之傷害行為所致。況被告係於93年9 月11日至
    店內毆打原告，惟由原告提出之前揭計算明細表以觀，原告
    於事故發生前之93年4 月、5 月與事故發生後之93年9 月之
    會員收入均為零，不因被告之傷害行為有異，甚而94年2 月
    之會員收入高達8000元，尤較事故發生前之93年2 月至93年
    8 月各月之會員收入為多；又93年1 月至94年2 月之每月營
    業收入均互有升降，94年1 月之其他消費收入亦與93年1 月
    至8 月之平均收入額相差無多，俱徵原告營業收入之增減與
    被告之傷害行為尚無相當因果關係，是原告請求781,432 元
    營業收入損失，應屬無據，不能准許。
 5. 精神慰撫金：
    按慰撫金之多寡，應斟酌雙方之身分、地位、資力與加害之
    程度及其他各種情形核定相當之數額，其金額是否相當，自
    應依實際加害情形與被害人所受之痛苦及雙方之身分、地位
    、經濟狀況等關係決定之。查原告為專科畢業，經營網咖業
    ，有原告畢業證書、臺北縣政府營利事業登記證各1 紙附卷
    可稽；被告則係高中畢業，從事鷹架工作，一日收入約1,80
    0 元，亦據被告陳明在卷。另依本院依職權調取之兩造稅務
    電子閘門財產所得調件明細表所載，原告名下有汽車1 輛，
    被告93年度薪資所得共計719,266 元。本院審酌上開兩造教
    育程度、社會地位、資力、原告所受傷害情形及痛苦程度等
    一切情狀，認原告請求非財產上損害賠償50萬元，尚屬過高
    ，應予核減為10萬元，方稱允適。
 6. 綜上所述，原告所請求之金額為111,000 元（10,000＋1,00
    0 ＋100,000 元＝111,000 元）。
五、從而，原告依據侵權行為之法律關係，請求被告賠償111,00
    0 及自起訴狀繕本送達翌日即自94年7 月24日起至清償日止
    ，按年息百分之5 計算之利息，為有理由，應予准許；逾此
    部分之請求，則屬無據，應予駁回。兩造均陳明願供擔保，
    請求為假執行或免為假執行之宣告，經核原告勝訴部分所命
    給付之金額未逾50萬元，依民事訴訟法第389 條第1 項第5
    款之規定，應由法院依職權宣告假執行，故自毋庸命原告供
    擔保而逕由本院依職權宣告之，至被告上開陳明，核與法律
    之規定相符，爰酌定相當擔保金額准許之。原告敗訴部分，
    其假執行之聲請已失所附麗，應併予駁回。
六、本案事證已臻明確，兩造其餘主張、陳述及所提之證據暨攻
    擊防禦方法，經本院審酌後，認與本案判斷結果無影響，均
    毋庸再予一一審酌。
七、結論：本件原告之訴一部為有理由，一部為無理由，依民事
    訴訟法第79條、第389 條第1 項第5 款、第392 條第2 項，
    判決如主文。
中　　華　　民　　國　　94　　年　　12　　月　　30   日
                  民事第三庭?審判長法　官　陳映如
                                    法?官  邱靜琪
                                    法?官  吳佳穎
以上正本係照原本作成
如對本判決上訴，須於判決送達後20日內向本院提出上訴狀
中　　華　　民　　國　　94　　年　　12　　月　　30　　日
                                    書記官　馬文慶
